# ÍRIS CRISTINA DE SOUZA

Rua Katia Guedes, 397, Morro do Claro, CEP: 35701-109, Sete Lagoas, MG. Brasileira, casada, 35 anos

E-mail: <u>iris\_turismo@hotmail.com</u> (11) 9 5687-8818 / 9 9286-8725

## Resumo de Qualificações:

Ampla experiência em gestão e manutenção de dados, criação de relatórios, acompanhamento de prazos processuais, confecção de petições, atualização e atendimento ao cliente interno e externo.

Experiência em vendas de produtos e serviços com metas qualitativas e quantitativas.

## Formação Acadêmica

Graduação em Direito FMU – Faculdade Metropolitana Unidas Concluído em Dez/2017

Graduação em Turismo FINTEC – Faculdades Interlagos de Educação e Cultura Concluído em Dez/2007

## **Idiomas**

Inglês Básico II Escola de Idiomas Wizard

## Formação Complementar

- 1. Informática Pacote Office (C.I.E.E.)- Centro de Integração Empresa Escola.
- 2. Espanhol (CIEE)- Centro de Integração Empresa Escola.
- 3. Empreendedorismo Hoteleiro Hotel Blue Tree Towers.
- Educação Ambiental para Jovens e Adultos Secretaria Municipal do Verde e do Meio Ambiente.
- 5. Guia de Eco Turismo ONG Olhos da Mata

#### **Experiência Profissional**

#### **MAGAZINE LUIZA S/A.**

09/2019 – Atual - Empresa Nacional, segmento de vendas em varejo **Vendedora** 

#### **COMPARA ONLINE CORRETORA DE SEGUROS**

06/2017 - 06/2018 - Empresa Nacional, segmento de seguros automotivos. **Consultora de Seguros.** 

#### **MENDES BARRETO E SOUZA LEITE ADVOGADOS**

07/2015 - 01/2017 - Empresa Nacional, segmento de Direito Civil. **Estagiária** 

#### Via Varejo (Ponto Frio)

08/2010 – 09/2013 - Empresa Nacional, segmento de vendas em varejo. **Vendedora**